【裁判字號】    95,訴,1236
【裁判日期】    950818
【裁判案由】    毒品危害防制條例
【裁判全文】
臺灣桃園地方法院刑事判決              95年度訴字第1236號
公  訴  人  台灣桃園地方法院檢察署檢察官
被      告  甲○○
                    （另案臺灣桃園監獄執行中）
上列被告因毒品危害防制條例案件，經檢察官提起公訴（95年度
毒偵字第853 號），本院合議庭裁定改依簡式審判程序，判決如
下：
    主  文
甲○○施用第一級毒品，處有期徒刑捌月，扣案之第一級毒品海
洛因壹小包（驗餘淨重零點壹參公克，包裝重零點貳伍公克）沒
收銷燬之。又施用第二級毒品，處有期徒刑參月。應執行有期徒
刑拾月，扣案之第一級毒品海洛因壹小包（驗餘淨重零點壹參公
克，包裝重零點貳伍公克）沒收銷燬之。
    事  實
一、甲○○前因違反毒品危害防制條例案件，經本院於94年11月
    29日以94年訴字第1643號判決判處有期徒刑6 月，如易科罰
    金，以300 元折算1 日確定，嗣於95年4 月25日入監執行，
    刑期至95年10月24日期滿，不構成累犯。
二、甲○○於91年間因施用毒品案件，經本院以92年度毒聲字第
    479 號裁定令入勒戒處所施以觀察、勒戒後，認有繼續施用
    毒品傾向，本院以92年度毒聲字第1783號裁定令入戒治處所
    施以強制戒治，嗣經本院以92年度毒聲字第3385號裁定停止
    戒治交付保護管束，於93年6 月16日交付保護管束期滿，經
    臺灣桃園地方法院檢察署檢察官於93年6 月21日以93年度戒
    毒偵字第165 號為不起訴處分確定；詎仍不知悔改，於強制
    戒治執行完畢釋放後5 年內，基於施用第一級、第二級毒品
    之犯意，於95年1 月18日，在其位於桃園縣楊梅鎮○○路10
    4 號住處，分別施用第1 級毒品海洛因及第2 級毒品甲基安
    非他命各1 次，嗣為警於於95年1 月20日凌晨1 時許，在桃
    園縣中壢市○○路○段95號前查獲，並扣得第一級毒品海洛
    因1 包（驗餘淨重0.13公克，包裝重0.25公克）。
三、案經桃園縣警察局中壢分局報告臺灣桃園地方法院檢察署檢
    察官偵查起訴。
    理  由
一、按刑事訴訟法第273 條之1 規定除被告所犯為死刑、無期徒
    刑、最輕本刑為3 年以上有期徒刑之罪、或高等法院管轄第
    一審案件者外，於審判期日前之程序進行中，被告先就被訴
    事實為有罪之陳述時，審判長得告知被告簡式審判程序之旨
    ，並聽取當事人、代理人、辯護人及輔佐人之意見後，裁定
    進行簡式審判程序。經查，本件被告被訴毒品危害防制條例
    一案，非前開不得進行簡式審判程序之案件，經被告於本院
    審理時就被訴事實為有罪之陳述，且經本院告知被告簡式審
    判程序之旨，聽取被告及檢察官之意見後，爰依上開刑事訴
    訟法第273 條之1 之規定，合議庭裁定改依簡式審判程序審
    判之，合先敘明。
二、上開犯罪事實，業經被告甲○○坦承不諱，而被告為警查獲
    所採集之尿液經送驗結果尿液有嗎啡（海洛因經人體代謝呈
    嗎啡陽性反應）、安非他命、甲基安非他命陽性反應，此有
    臺灣檢驗科技股份有限公司濫用藥物尿液檢驗報告1 紙在卷
    可稽，並有如事實欄所載之扣案物品扣案足資佐證，而本案
    被告為警查獲扣得之白粉一包（驗餘淨重合計0.13公克，包
    裝重0.25公克），確含第一級毒品海洛因成分，有法務部調
    查局調科壹字第080010829 號鑑定通知書一紙在卷可稽，足
    徵被告之自白與事實相符，其施用第一級毒品海洛因、及施
    用第二級毒品甲基安非他命各1 次之事實，堪以認定。又被
    告甲○○於91年間因施用毒品案件，經本院以92年度毒聲字
    第479 號裁定令入勒戒處所施以觀察、勒戒後，認有繼續施
    用毒品傾向，本院以92年度毒聲字第1783號裁定令入戒治處
    所施以強制戒治，嗣經本院以92年度毒聲字第3385號裁定停
    止戒治交付保護管束，於93年6 月16日交付保護管束期滿，
    經臺灣桃園地方法院檢察署檢察官於93年6 月21日以93年度
    戒毒偵字第165 號為不起訴處分確定等情，此有全國施用毒
    品案件紀錄表、臺灣高等法院被告前案紀錄表、臺灣高等法
    院在監在押全國紀錄表各1 份在卷可按，是被告係於上開觀
    強制戒治執行完畢釋放後5 年內再犯毒品危害防制條例第10
    條第1 、2 項之罪。綜此，本案事證明確，被告犯行洵堪認
    定，應予依法論科。
三、按被告等犯罪行為後，刑法業於94年1 月7 日修正公布，並
    於95年7 月1 日起施行，而按修正後刑法第51條第5 款規定
    「宣告多數有期徒刑者，於各刑中之最長期以上，各刑合併
    之刑期以下，定其刑期。但不得逾三十年」，與修正前刑法
    第51條第5 款規定「宣告多數有期徒刑者，於各刑中之最長
    期以上，各刑合併之刑期以下，定其刑期。但不得逾二十年
    」，二者比較結果，應以被告行為時即修正前刑法第51條第
    5 款之規定較有利於被告。據上所陳，經比較結果，本件應
    依刑法第2 條第1 項前段規定，適用被告行為時即修正前之
    刑法，先予敘明。
四、按海洛因、甲基安非他命屬於毒品危害防制條例第2 條第2
    項第1 、2 款，所列之第一、二級毒品。是核被告甲○○所
    為，係犯毒品危害防制條例第10條第1 項之施用第一級毒品
    罪及同條例第10條第2 項之施用第二級毒品罪。被告持有第
    一級毒品海洛因及第二級毒品甲基安非他命，意在供己施用
    ，其持有海洛因與甲基安非他命之低度行為皆應為施用之高
    度行為吸收，均不另論罪。其所犯上開2 罪之間，犯意各別
    ，行為互殊，應予分論併罰。爰審酌被告施用毒品次數非少
    ，犯行所生危害，已曾因相同犯行經觀察、勒戒、強制戒治
    處遇後猶未能使其知所省惕，根絕施用毒品惡習，足徵其沾
    染甚深，犯後坦承犯行態度良好等及其他一切情狀，分別量
    處如主文所示之刑，並定其應執行之刑。
五、沒收部分：
  (一)扣案之第一級毒品海洛因1 小包（驗餘淨重0.13公克，包裝
    重0.25公克），因上開毒品包裝袋因與毒品海洛因附和無法
    析離，均應視為毒品，上開物品，均應依毒品危害防制條例
    第18條第1 項前段之規定沒收銷燬之。
據上論斷，應依刑事訴訟法第273 條之1 、第299 條第1 項前段
，毒品危害防制條例第10條第1 項、第2 項、第18條第1 項前段
，刑法第2 條第1 項前段、行為時刑法第11條、第51條第5 款，
判決如主文。
本案經檢察官廖先志到庭執行職務。
中    華    民    國    95    年    8     月    18    日
                  刑事第十二庭法  官  黃永定
以上正本證明與原本無異。
如不服本判決，應於送達後10日內，向本院提出上訴狀。
                              書記官  施春祝
中    華    民    國    95    年    8     月    18    日
附本案論罪科刑依據之法條：
毒品危害防制條例第10條
I施用第一級毒品者，處 6 月以上 5 年以下有期徒刑。
II施用第二級毒品者，處 3 年以下有期徒刑。


司法院資訊處製作；財團法人民間司法改革基金會備份。
